# 税务局执行错误导致上年补税，应该计入本年还是调整上年？

提问人：angel0_0 时间：2010-03-24 11:35:59
有一家公司 08 年被税务局认定为免税企业， 09 年末突然说政策执行错了， 08 年其实要交税的，影响比较大，是追溯调整 08 呢， 还是调整 09 年的利润？

回答人：chenyiwei
回复 楼主 angel0_0 的帖子如果涉及金额重大的，可能需要追溯调整以前年度的可能性较大。税务局是依照企业的申请来认定的，因此税务局的政策执行错误，企业也要在其中承担很大一块责任，例如企业对政策的理解错误，或者故意提供不真实或不完整的申请材料从而误导税务机关的行政行为等。这种属于对既有政策理解的错误或遗漏导致的少缴税款应当认定为会计差错。这不同于资产负债表日后出台新文件改变原先的税务处理的情况。